臺灣新竹地方法院刑事判決　　　　　　100年度簡上字第180號
上　訴　人
即　被　告　陳繼正
上列上訴人即被告因家庭暴力防治法案件，不服本院新竹簡易庭
100年度竹簡字第729號中華民國100年9月21日第一審刑事簡易判
決（聲請簡易判決處刑案號：臺灣新竹地方法院檢察署 100年度
速偵字第 169號），提起上訴，本院管轄第二審之合議庭判決如
下：
    主  文
上訴駁回。
陳繼正緩刑貳年，緩刑期內付保護管束。
    事  實
一、陳繼正與陳靜心原為夫妻，2人間具有家庭暴力防治法第3條
    第1款所定之家庭成員關係，陳繼正於民國 99年11月29日17
    時許，在高雄市○○路與文信路口，因對陳靜心實施身體及
    精神等不法侵害行為，經高雄市政府警察局鼓山分局向臺灣
    高雄地方法院聲請核發民事保護令，經臺灣高雄地方法院民
    事庭於100年 1月6日核發99年度家護字第2508號民事通常保
    護令，命令陳繼正不得對陳靜心及陳靜心之母關玉舟實施身
    體或精神上不法侵害之行為，不得直接或間接對陳靜心為騷
    擾、接觸、通話行為，應遠離陳靜心之住居所至少 1百公尺
    ，並該保護令有效期間1年。詎陳繼正於100年農曆年前經新
    竹縣政府警察局竹北分局竹北派出所員警通知領取該保護令
    後，明知應遵守保護令之內容，仍基於違反上開保護令及毀
    損之犯意，於該保護令之有效期間內之100年6月23日凌晨 1
    時許，前往陳靜心位於新竹市○區○○○路之住處（地址詳
    卷），以腳踹該處鋁門，欲使陳靜心出面與其交談，並致鋁
    門紗網脫落損壞，足以生損害於陳靜心之方式違反上開保護
    令所為禁止對陳靜心為騷擾及應遠離陳靜心住所至少 1百公
    尺之行為。嗣因陳靜心報警處理，始悉上情。
二、案經陳靜心訴由新竹市警察局第二分局報告臺灣新竹地方法
    院檢察署檢察官偵查後聲請簡易判決處刑。
    理    由
壹、程序部分：
    按被告以外之人於審判外之言詞或書面陳述，除法律有規定
    者外，不得作為證據。又被告以外之人於審判外之陳述，經
    當事人於審判程序同意作為證據，法院審酌該言詞陳述或書
    面陳述作成時之情況，認為適當者，亦得為證據。當事人、
    代理人或辯護人於法院調查證據時，知有第159條第1項不得
    為證據之情形，而未於言詞辯論終結前聲明異議者，視為有
    前項之同意，刑事訴訟法第159條第1項及第159條之5分別定
    有明文。經查，本件關於證人即告訴人陳靜心、證人陳靜如
    於警詢時之證述，在本院準備程序及審理時，被告就證據能
    力一節表示無意見，且並未於本案言詞辯論終結前聲明異議
    ，依法應視為同意上開證據方法作為證據，本院審酌上開人
    等於警詢時之陳述係於案發後就自己親身經歷之事實所為者
    ，依其陳述作成時之情況並無不適當，且非非法取得之證據
    ，又無證明力明顯過低之情形，依前開規定，自得為證據；
    次按，本案認定事實所引用之文書證據，並無證據證明係公
    務員違背法定程序所取得，亦無刑事訴訟法第159條之4之顯
    有不可信之情況與不得作為證據之情形，本院斟酌本案卷內
    之證據並非非法取得，亦無證明力明顯過低之情形，且經本
    院於審判期日依法進行證據之調查、辯論，被告於訴訟上之
    程序權，已受保障，故前揭各該證據，亦均得採為證據，合
    先敘明。
貳、實體部分：
一、認定犯罪事實所憑之證據及認定之理由：
    前揭犯罪事實，業據被告陳繼正於警詢、偵查中及本院準備
    程序、審理時坦承不諱（偵卷第4頁背面至第5頁、第29頁至
    第30頁、180號本院卷第 21頁背面、第35頁），核與被害人
    陳靜心於警詢指訴之受害情節大致相符（偵卷第 6頁背面至
    第7頁），且經證人陳靜如於警詢時證述綦詳（偵卷第8頁至
    第 9頁）。而被告對於臺灣高雄地方法院民事庭核發之99年
    度家護字第2508號民事通常保護令確已收受並知悉其內容等
    情亦不否認（偵卷第29頁）。此外，復有上開民事通常保護
    令影本1紙、現場照片2張附卷可稽（偵卷第10頁至第12頁、
    第21頁）。綜上，本案事證明確，被告犯行堪以認定，應依
    法論科。
二、按家庭暴力防治法所稱「騷擾」，係指「任何打擾、警告、
    嘲弄或辱罵他人之言語、動作或製造使人心生畏怖情境之行
    為」，家庭暴力防治法第2條第3款定有明文。核被告於上開
    犯罪事實一所為係違反前開保護令裁定而對告訴人實施騷擾
    及違反遠離住居所之行為及損壞告訴人陳靜心所有鋁門、紗
    窗，是其所為係違反法院依家庭暴力防治法第14條第 1項所
    為之裁定，而犯家庭暴力防治法第61條第2款、第4款之禁止
    騷擾行為、遠離住居所之民事通常保護令罪及刑法 354條毀
    損罪。被告前揭違反保護令之犯行，雖違反民事通常保護令
    裁定所禁止之 2款犯行，然法院依家庭暴力防治法規定核發
    保護令者，該保護令內之數款規定，僅分別為不同之違反保
    護令之行為態樣，被告以一犯意為一違反保護令之行為，屬
    單純一罪，應論以一違反保護令罪。又被告以一行為同時觸
    犯上開違反保護令、毀損罪 2構成要件不相同之罪名，為想
    像競合犯，依刑法第55條規定，從一重之違反保護令罪處斷
    。原審以被告罪證明確，適用刑事訴訟法第449條第1項前段
    、第454條第1項，家庭暴力防治法第61條第2款、第4款，刑
    法第11條前段、第354條、第55條前段、第41條第1項前段，
    刑法施行法第1條之1第1項、第2項前段（漏引），逕以簡易
    判決處刑，量處被告有期徒刑4月，如易科罰金，以新臺幣1
    千元折算 1日，認事用法並無違誤，所量刑度亦稱妥適。是
    被告上訴意旨辯稱原審量刑過重，顯無理由。
三、爰審酌被告未曾因故意犯罪受有期徒刑以上刑之宣告，此有
    臺灣高等法院被告前案紀錄表 1份在卷可佐，被告因情緒控
    制不佳，一時失慮致罹刑典，事後已坦承犯行並為其上開不
    明智之舉動，親筆書信向被害人及其家屬致歉，且被害人亦
    同意原諒被告予其改過遷善之機會等語（ 180號本院卷第28
    頁），被告經此偵審程序之教訓後，應能知所警惕，信無再
    犯之虞，本院因認對其所宣告之刑以暫不執行為當，爰依刑
    法第74條第1項第1款併予宣告緩刑 2年，另被告與被害人原
    係夫妻關係，為家庭成員，被告所為上開行為係成立違反保
    護令罪，爰併依家庭暴力防治法第38條第 1項之規定，於緩
    刑期內付保護管束，促其戒慎，以啟自新。
四、據上論斷，應依刑事訴訟法第455條之1第1項、第3項、第36
    8條、刑法第74條第1項第1款，家庭暴力防治法第38條第1項
    ，判決如主文。
本案經檢察官趙佳儀到庭執行職務。
中    華    民    國   100    年    12    月    29    日
                  刑事第二庭    審判長法  官    賴淑敏
                                      法  官    毛松廷
                                      法  官    楊數盈
以上正本證明與原本無異。
不得上訴。
中    華    民    國   100    年    12    月    29    日
                                      書記官    陳麗麗
附錄本案論罪科刑法條：
家庭暴力防治法第61條
違反法院依第14條第1項、第16條第3項所為之下列裁定者，為本
法所稱違反保護令罪，處 3年以下有期徒刑、拘役或科或併科新
臺幣10萬元以下罰金：
一、禁止實施家庭暴力。
二、禁止騷擾、接觸、跟蹤、通話、通信或其他非必要之聯絡行
為。
三、遷出住居所。
四、遠離住居所、工作場所、學校或其他特定場所。
五、完成加害人處遇計畫。